【裁判字號】    95,交聲,1086
【裁判日期】    951227
【裁判案由】    聲明異議
【裁判全文】
臺灣彰化地方法院交通事件裁定        95年度交聲字第1086號
原處分機關  交通部公路總局臺中區監理所彰化監理站
異 議 人即
受 處 分人  甲○○
上列異議人即受處分人因違反道路交通管理處罰條例案件，對於
交通部公路總局臺中區監理所彰化監理站民國（下同）95年12月
1 日彰監四字第裁64-I00000000號裁決，聲明異議，本院裁定如
下：
    主  文
異議駁回。
    理  由
一、按汽車駕駛人，駕駛汽車有違反本條例之行為，經交通勤務
    警察或依法令執行交通稽查任務人員制止時，不聽制止或拒
    絕停車接受稽查而逃逸者，除按各該條規定處罰外，處新臺
    幣（下同）3,000元以上6,000元以下罰鍰，並記違規點數1
    點，道路交通管理處罰條例第60條第1 項及第63條第1 項第
    1 款分別定有明文。
二、原處分意旨略以：異議人即受處分人甲○○於95年10月29日
    晚間8 時48分許，騎乘車牌號碼G3A-870號重型機車，行經
    彰化縣彰化市○○路與永樂街口處，因有違反道路交通管理
    處罰條例之行為，拒絕停車接受稽查而逃逸，而為彰化縣警
    察局彰化分局八卦山派出所執勤員警攔停，而以異議人違反
    前揭道路交通管理處罰條例第60條第1 項之規定掣單舉發；
    惟異議人當場拒絕簽收，員警遂於該舉發通知單上記明事由
    ，視為業已收受，本件舉發核無違誤，爰依道路交通管理處
    罰條例第60條第1 項及第63條第1 項第1 款之規定，裁處罰
    鍰3,000元整，並記違規點數1 點。
三、聲明異議意旨略以：異議人固坦承有於前揭時日騎乘上開重
    型機車而有違反道路交通管理處罰條例行為（闖紅燈）之事
    實，惟否認有何經員警攔停而拒絕停車接受稽查而逃逸之行
    為，故異議人對原裁決實難甘服等語。
四、經查：本件異議人於95年10月29日晚間8 時46分許，行經彰
    化縣彰化市○○路，而有闖紅燈之違反道路交通管理處罰條
    例之行為，此有彰化縣警察局彰警交字第I00000000號舉發
    違反道路交通管理事件通知單影本附卷可稽，且上開違規事
    實亦為異議人所不爭。又同日晚間8時48分許，駕車行經彰
    化縣彰化市○○路與永樂街口處，因駕駛人前於中山路上闖
    紅燈而為執勤員警察覺，經執勤員警趨前示意停車，竟拒絕
    停車接受稽查而逃逸一節，業據證人即當日執勤警員林群超
    於95年12月20日到庭具結證稱：「（法官問：當天製發經過
    ？）提出書面資料，當天我執行20時至22時交通違規稽查勤
    務，在中山與公園路口看到受處分人闖紅燈直行，那時公園
    路上的車子已經過了公園路口的一半，受處分人騎得很快，
    我按喇叭要受處分人停車，但受處分人沒有理我，我就騎在
    受處分人的車子後面，沒有馬上上前攔阻的原因是因為車子
    很多，我怕有危險，所以一直跟在受處分人後面，直到永樂
    街的屈臣氏，受處分人的車子停在那邊，我追過去，要受處
    分人停車熄火，但受處分人沒有熄火，還要將車子騎走，我
    於是將他機車的鑰匙拔下來，左手拉住他的車手，右手將他
    的電門關掉，我可能有碰到受處分人的左肩，他以為我有打
    他，但我是怕他要逃跑，所以擋在他面前，將機車電門關掉
    ，硬是將他的機車熄火，不然受處分人就一直想要將機車騎
    走的現象，可能也知道有警車跟在後面，所以他才會不停車
    想跑掉。」、「（法官問：你追上受處分人時，車子停在受
    處分的何方向？）左前方。我原本停在受處分人機車的左邊
    ，但因路旁有機車要離開，所以我才把警用機車往後牽移動
    。」、「（受處分人問：示意攔停時是否有按喇叭或響警鈴
    ？）有按喇叭……。」、「（受處分人問：中山路與公園路
    口時，有說有按喇叭，但你能確定我聽到有員警按喇叭嗎？
    ）我上前要按喇叭時，原本你的速度就很快，但看到我後你
    的速度更快，警方要攔停時，你就要有警覺心，我按喇叭之
    後，你有加速的情形，所以我認為你知道我要將你攔停。」
    、「（法官問：你在永樂街路口載人要走時，有無發現警察
    ？）沒有，警員人衝到我機車前面，我才發現，警察的機車
    並非衝到我前面，而是人衝到我的前面。」、「（法官問：
    是否認為只有警用機車才能攔停，警員不能攔停？）不是。
    」等情明確，且核與證人所提出之彰化縣警察局彰化分局八
    卦山分駐所員警工作紀錄簿95年10月29日20至22時許交通取
    締之記事，互核相符，參以證人即執勤警員與異議人素無怨
    隙，衡情亦無甘冒偽證刑責而故意設詞誣陷異議人之理；且
    本件卷存證據資料內，復查無任何積極證據足以證明證人上
    開證述係屬虛偽，亦未有足以令人顯信其供述為不可採之品
    性證據或前科證據存在，本院自不得僅以證人為本件開單告
    發異議人之員警而全盤抹煞其在訴訟上所具有之證人資格。
    另異議人駕車須隨時注意行車路況，豈有對於執勤警員之攔
    檢行為絲毫不知之理等情，堪認異議人確有前開拒絕停車接
    受稽查而逃逸之違規行為無訛，異議人空言否認有何違規情
    節，要屬無據。
五、綜上所述，本件異議人確有前開違規行為無誤，其聲明異議
    為無理由。
六、據上論斷，應依道路交通管理處罰條例第87條第2項，道路
    交通案件處理辦法第18條前段，裁定如主文。
中    華    民    國    95    年    12    月    27    日
                  交通法庭      法  官  黃齡玉
以上正本證明與原本無異。
如不服本裁定，應於裁定送達後5日內向本院提出抗告狀（須附
繕本）。
中    華    民    國    95    年    12    月    28    日
                                書記官  施嘉玫


司法院資訊處製作；財團法人民間司法改革基金會備份。
